臺灣士林地方法院刑事判決
110年度金訴字第273號
公  訴  人  臺灣士林地方檢察署檢察官  
被      告  廖子鈞



上列被告因違反洗錢防制法等案件，經檢察官提起公訴（110年
度偵字第5986號）及移送併辦（110年度偵字第17035號），本院
判決如下：
    主  文
廖子鈞幫助犯洗錢防制法第十四條第一項之洗錢罪，處有期徒刑
肆月，併科罰金新臺幣肆萬元，罰金如易服勞役，以新臺幣壹仟
元折算壹日。
    事  實
一、廖子鈞依一般社會生活之通常經驗，本可預見將金融帳戶提
    供予不認識之人，可能幫助犯罪集團作為詐欺取財及隱匿犯
    罪所得之用，竟基於縱使他人將其提供之銀行帳戶用以從事
    詐欺取財、洗錢等犯罪行為，亦不違反其本意之幫助詐欺及
    幫助洗錢犯意，為辦理貸款，於民國110年1月11日15時30分
    許，依真實姓名年籍不詳、自稱「周先生」、LINE通訊軟體
    暱稱「哲安Lin 」之詐騙集團成員指示，在臺北市○○區○○街
    000號之統一便利商店芝玉門市，以黑貓宅急便寄送之方式
    ，將其所有之陽信商業銀行帳號000000000000號（下稱陽信
    銀行帳戶）及兆豐國際商業銀行帳號00000000000號帳戶（
    下稱兆豐銀行帳戶，與陽信銀行帳戶合稱系爭帳戶）之存摺
    封面影本、提款卡2張、身份證正反面影本提供予「周先生
    」所指定之真實姓名年籍不詳之收件人「郭柏偉」領取收受
    ，並以LINE通訊軟體告知系爭帳戶之提款卡密碼，供「周先
    生」或其他收受系爭帳戶之人作為收取、提領詐騙被害人匯
    入款項之帳戶。嗣「周先生」或其他收受廖子鈞之系爭帳戶
    資料及提款卡之人，即基於意圖為自己不法所有之犯意，於
    附表所示時間撥打電話予蔣佳穎（起訴書誤載為莊佳穎，業
    經檢察官當庭更正）、許宜婷，並以附表所示方式詐騙蔣佳
    穎、許宜婷，使渠等陷於錯誤，而將附表所示款項分別匯入
    廖子鈞所提供之系爭帳戶，旋詐騙集團成員持廖子鈞所寄送
    之系爭帳戶提款卡提領款項，致生金流斷點，無從追索查緝
    ，以此方式掩飾、隱匿上開犯罪所得之本質、來源及去向。
    嗣因蔣佳穎、許宜婷察覺有異、知悉受騙而報警處理，始查
    悉上情。
二、案經附表所示被害人訴由宜蘭縣政府警察局三星分局、桃園
    市政府警察局大園分局報請臺灣士林地方檢察署檢察官偵查
    起訴及移送併辦。
    理  由
壹、程序部分
一、本判決認定犯罪所依據被告廖子鈞本人以外之人於審判外之
    言詞及書面陳述，雖屬傳聞證據；然檢察官及被告於言詞辯
    論終結前，對於該等證據之證據能力均無爭執（本院金訴字
    卷第54、55、80至83頁）；又本院審酌該等證據資料製作時
    之情況，尚無違法不當或證明力明顯過低之瑕疵，與待證事
    實復俱有關連性，認以之作為本案證據應屬適當，依刑事訴
    訟法第159條之5規定，具有證據能力。
二、其餘本案認定犯罪事實之所有證據資料（含書證、物證等）
    ，均與本案事實具有關聯性，並無事證足認有違背法定程序
    或經偽造、變造等情事，且經本院依法踐行調查程序，檢察
    官及被告對於證據能力均未爭執，故均具有證據能力。
貳、實體部分
一、認定犯罪事實所憑之證據及理由：
    訊據被告固坦承其有於上開時、地，將系爭帳戶之存摺封面
    及身份證正反面影本、提款卡2張寄送予自稱「周先生」指
    定之真實姓名年籍不詳之收件人，並以LINE通訊軟體傳送訊
    息告知系爭帳戶之提款卡密碼等情；惟矢口否認有何幫助詐
    欺或幫助洗錢犯行，辯稱：當時有收到OK貸款簡訊，因為我
    想向工作之餐酒館股東購買股份，且以前曾有信用卡欠款，
    不能向金融機構辦理貸款，只能找民間貸款，所以就跟簡訊
    的「周先生」聯繫，「周先生」說可以幫我做現金流，把貸
    款條件做好一點，因為要請會計幫我做我的帳戶裡有薪資，
    所以要提供提款卡和存摺，後來對方都沒聯絡，我發覺不對
    馬上到派出所報案並經由警員協助向銀行辦理掛失，我沒有
    幫助詐欺取財及幫助洗錢犯意等語。經查：
  ㈠本案陽信銀行及兆豐銀行帳戶均為被告申設使用，且被告於1
    10年1月11日10時17分前某時，與自稱「周先生」、LINE通
    訊軟體暱稱「哲安Lin」之人聯繫後，於同日15時30分許，
    在統一便利商店芝玉門市，依其指示將系爭帳戶之存摺封面
    及身份證正反面影本、提款卡2 張，以「黑貓宅急便」之方
    式寄送予「周先生」指定之真實姓名、年籍不詳之收件人「
    郭柏偉」，並以LINE通訊軟體傳送告知系爭帳戶之提款卡密
    碼等情，業據被告於警詢、偵查、本院準備程序及審理中供
    述無訛【臺灣士林地方檢察署110年度偵字第5986號卷（下
    稱偵5986卷）第13至15、51至55頁，臺灣士林地方檢察署11
    0年度偵字第17035號卷（下稱偵17035卷）第9至13頁，本院
    審金訴卷第42頁，本院金訴卷第52、53頁】，且有被告所提
    之統一便利商店寄件單（偵5986號卷第19頁）、LINE通訊軟
    體對話紀錄（本院金訴卷第29至41頁）、陽信商業銀行帳戶
    資料表（偵5986號卷第27頁）、兆豐國際商業銀行客戶基本
    資料表（偵17035號卷第64頁）在卷可考。又被告對於附表
    所示被害人因遭受詐騙陷於錯誤，而於附表所示時間，將款
    項分別匯入各該帳戶等情，並不否認，且除據證人即告訴人
    蔣佳穎、許宜婷指述甚詳（偵5986號卷第21至25頁，偵1703
    5號卷第20至24頁），復有如附表「證據」欄所示各項證據
    在卷可稽，上情堪以認定。
  ㈡被告雖以前開情詞置辯，惟：
  1.按刑法之故意犯，可分為直接故意與不確定故意，所謂不確
    定故意即指行為人對於構成犯罪之事實，預見其發生而其發
    生並不違反其本意，刑法第13條第2項定有明文。是被告若
    對於他人可能以其所交付之金融機構帳戶，進行詐欺取財及
    洗錢之犯罪行為，已預見其發生而其發生並不違反其本意，
    自仍應負相關之罪責。另犯罪之動機，乃指行為人引發其外
    在行為之內在原因，與預見構成要件該當行為之故意應明確
    區分。亦即，行為人只須對構成要件該當行為有所預見，其
    行為即具有故意，至於行為人何以為該行為，則屬行為人之
    動機，與故意之成立與否無關。因此，如行為人對於他人極
    可能將其所交付之金融機構帳戶之存摺、金融卡及金融卡密
    碼等資料，供作詐欺取財及洗錢等犯罪行為之工具使用一事
    ，已有所預見，但仍抱持在所不惜或聽任該結果發生之心態
    ，而將帳戶資料交付他人，無論其交付之動機為何，均不妨
    礙其成立幫助詐欺取財及幫助一般洗錢之不確定故意。次按
    金融帳戶為個人之理財工具，一般民眾皆可自由申請開設金
    融帳戶，並無任何特殊之限制，亦得同時在不同金融機構申
    請多數存款帳戶使用。且衡諸一般常情，金融帳戶之存摺、
    提款卡事關個人財產權益之保障，其專有性甚高，除非本人
    或與本人親密關係者，難認有何理由可自由流通使用該帳戶
    ，一般人均有妥為保管及防止他人任意使用之認識，縱特殊
    情況偶需交付他人使用，亦必深入瞭解用途及合理性，始予
    提供，且該等專有物品如落入不明人士手中，而未加以闡明
    正常用途，極易被利用為與財產有關之犯罪工具，此為吾人
    依一般生活認知所易於體察之常識；而有犯罪意圖者，非有
    正當理由，竟徵求他人提供帳戶，客觀上可預見其目的，係
    供為某筆資金之存入，後再行領出之用，且該筆資金之存入
    及提領過程係有意隱瞞其流程及行為人身分曝光之用意，一
    般人本於一般認知能力均易於瞭解（最高法院93年度台上字
    第31號判決意旨參照）。而金融帳戶乃個人理財工具，依我
    國現狀，申設金融帳戶並無任何特殊限制，且可於不同之金
    融機構申請多數帳戶使用，是依一般人之社會通念，若見他
    人不以自己名義申請帳戶，反而收購或借用別人之金融帳戶
    以供使用，並要求提供提款卡及告知密碼，則提供金融帳戶
    者主觀上如認識該帳戶可能作為對方收受、提領特定犯罪所
    得使用，對方提領後會產生遮斷金流以逃避國家追訴、處罰
    之效果，仍基於幫助之犯意，而提供該帳戶之提款卡及密碼
    ，以利洗錢實行，仍可成立一般洗錢罪之幫助犯（最高法院
    刑事大法庭108年度台上大字第3101號裁定意旨參照）。況
    利用他人帳戶從事詐欺、洗錢犯行，早為傳播媒體廣為報導
    ，政府機關及各金融機構亦不斷呼籲民眾應謹慎控管己有帳
    戶，且勿出賣或交付個人帳戶，以免淪為詐欺犯罪者收受所
    得款項，並提領以遮斷金流，淪為洗錢之工具。依一般人之
    社會生活經驗，苟不以自己名義申請開戶，卻向不特定人蒐
    集帳戶供己使用，其目的極可能欲利用該帳戶供作非法詐財
    、洗錢，已屬一般智識經驗之人所能知悉或預見。
  2.查被告自稱：當時我想要借新臺幣（下同）20萬元，因為那
    時候的工作在餐酒館，其中一個股東想要把股份釋出，我想
    買所以我才想要貸款，「周先生」說他是銀行業務，我們有
    通過電話2次，我沒有問他的真實姓名，也沒有問他為什麼
    對話的人為「哲安Lin 」，「周先生」說核貸過後會再跟我
    聯絡，因為後續還會有文件要簽名，在電話中有提到要碰面
    ，我有提供陽信銀行和兆豐銀行的存摺封面給他，但沒有拍
    內頁等語（本院審金訴卷第42頁，本院金訴卷第52、53、55
    頁），是依被告所述，其委託「周先生」辦理貸款時，並未
    提供任何財力證明以供徵信之用，亦未曾簽立任何申辦文書
    或借款契約，被告僅知悉對方自稱為「周先生」、Line通訊
    軟體暱稱為「哲安Lin」，且未就「周先生」之真實姓名、
    背景、任職公司（機構）名稱、地址、業務內容等節加以詢
    問、查證，甚至未曾詢問何以與被告對話之人暱稱為「哲安
    Lin 」（本院金訴卷第55頁），隨即提供系爭銀行帳戶存摺
    封面影本、金融卡及密碼予「周先生」，此情顯已與一般貸
    款實務之必要流程有違，被告所辯已無足採信，復參以被告
    先於警詢時供稱：因為我當時要借信貸的時候，和我聯絡的
    人跟我說，必須告訴他提款卡的密碼，以利他核對資料，避
    免我沒有還款，所以我有將密碼告訴對方等語（偵5986卷第
    15頁，偵17035卷第11頁），復於本院準備程序時陳稱：周
    先生說貸款要提供提款卡跟存摺是要請會計幫我做我的帳戶
    裡面有薪資等語（本院金訴卷第53頁），可見被告就提供系
    爭帳戶提款卡之原因，先表示係為讓對方便於確認被告後續
    還款情況所使用，其後卻改稱係因要做有薪資收入紀錄之用
    ，對此所為供述已有不一，益徵認被告抗辯其係為辦理貸款
    始提供陽信銀行及兆豐銀行帳戶資料及提款卡等語，應無可
    信。
  3.被告又供稱：當時有收到OK貸款的手機簡訊，因為工作的餐
    酒館股東要釋出股份，我想貸款20萬元購買股份，我大學時
    有信用卡扣款未繳費，有被停卡，後來有慢慢繳費，「周先
    生」說我的信用不好、餐酒館薪資不漂亮、工作沒有勞健保
    ，貸款條件不優，貸款可能不會下來，所以先拿帳號審核等
    語（本院金訴卷第52、53頁），顯見被告已知悉依其當時之
    資力，應無法向一般金融機構申辦貸款，然為順利申辦貸款
    ，而欲配合以製造假金流之方式貸得款項，衡諸一般金融機
    構審核信用貸款，係以申請貸款者之身分地位、收入狀況、
    名下財產等，作為核貸與否及決定貸款金額高低之依憑，尚
    難僅憑在短時間內製作帳戶存款轉帳之金流紀錄，即能獲得
    金融機構准許貸款，再參以被告自陳具有大學畢業之學歷，
    大學畢業後開始工讀，陸續曾在工地作擔任監工約11個月、
    在夜市販賣手機商品約1年、在永慶房屋擔任仲介工作約3 
    年、寄出系爭帳戶時則在餐酒館工作約1 年多（本院金訴卷
    第87頁），工作經歷之期間非短且性質非屬單一，足認被告
    應為具有相當智識、工作及生活經驗之成年人，對於上情當
    無不知之理。是以，被告既交付系爭帳戶之存摺封面影本、
    金融卡及密碼，欲供「周先生」製作不實之金流，其主觀上
    對他人可能利用上開銀行帳戶以「非本人之存款、提款」之
    方式為不法之舉，自有相當之認識，仍猶心存僥倖，配合「
    周先生」要求將系爭帳戶存摺、提款卡及密碼交付其所指定
    之他人，致系爭帳戶之控制權即由取得者享有，被告對「周
    先生」如何使用上開銀行帳戶，亦無從控管，縱使系爭帳戶
    之戶名仍為被告，外觀上顯示系爭帳戶內之款項係由被告取
    得，但實際上卻由身分不詳、實際掌控系爭帳戶之人取得，
    不法份子即可藉此隱身於被告名義後恣意為之，而洗錢防制
    法第3條第2款明定詐欺取財為洗錢行為之前置犯罪，被告交
    付系爭帳戶、提款卡及密碼予他人使用，嗣經他人進行詐騙
    ，於被害人匯入款項後旋即提領，以製造該詐欺金流之斷點
    ，實質上將使該犯罪所得流向不明，造成隱匿之效果，自足
    令犯罪所得之實際去向經由系爭帳戶存、提之虛假交易產生
    混淆，妨害該詐欺犯罪之偵查，自屬幫助他人洗錢犯行，且
    被告顯有掩飾特定犯罪所得去向之幫助洗錢之不確定故意，
    堪可認定；又被告既為智慮成熟，具有相當社會經驗之成年
    人，對於他人取得系爭帳戶之存摺、提款卡及密碼，將可能
    持以作為其他不法犯罪用途使用之情，亦有所預見，已容認
    他人任意使用上開銀行帳戶作為詐欺取財之工具且不違背其
    本意，被告同時具有幫助他人實施詐欺之不確定故意。
  ㈢被告雖供稱陽信銀行交易明細顯示109年11月6日、109年11月
    8日、110年1月6日有註記「薪水」之金額入帳是工作之餐酒
    館老闆給付之薪資（本院金訴卷第85頁），並有該帳戶之客
    戶對帳單可憑（偵5986卷第29頁），然依上開陽信銀行帳戶
    客戶對帳單可知，被告於110年1月6日受領薪資33,820元後
    ，分別於薪資匯入當日、110年1月9日、110年1月11日領取
    款項20,005元、5,005元、12,005元，致陽信銀行帳戶於110
    年1月15日（即附表所示被害人蔣佳穎受詐騙匯入款項之日
    前）之該銀行帳戶僅餘341元，參酌被告於本院審理時供稱
    ：因為對方問我有無薪轉帳戶，我以前聽過的銀行貸款也會
    要求有薪轉帳戶，主要是要證明我有固定的工作，有一定的
    財產，所以我才會把我的薪轉帳戶提供出去（本院金訴卷第
    86頁），可見被告明知提供薪轉帳戶之目的，係為供銀行審
    酌申貸人之個人資力及工作狀況，以判斷申貸人還款、擔保
    能力及是否同意核貸之重要標準，卻於寄送陽信銀行帳戶之
    存摺封面、金融卡及密碼予「周先生」之際，其帳戶餘額僅
    有341元（偵5986卷第29頁），甚至同時寄送之兆豐銀行帳
    戶於109年10月8日起之帳戶餘額已僅有11元，亦有兆豐銀行
    帳戶客戶存款往來交易明細表可佐（偵17035號卷第68頁）
    ，被告所為與其上開所陳及一般申辦貸款之常情未合，反與
    一般幫助詐欺行為人申設帳戶專為交付他人，並多於交付帳
    戶予他人之前，先將銀行帳戶內款項盡量提領殆盡，或提供
    毫無用途、寄送給他人沒拿回來也無所謂之閒置帳戶，以免
    銀行帳戶內原有之存款遭人領取，並減少日後無法取回帳戶
    所生損失等犯罪型態相符，益徵被告主觀上確存有可能申辦
    貸款成功，亦可能遭他人騙取帳戶使用，但因慮及自己未因
    此受有任何損失，抱持姑且一試之僥倖心態，而不甚在意甚
    且容任素未謀面亦毫不相識之第三人對上開銀行帳戶為支配
    使用，至為灼然，是縱被告係將薪轉帳戶寄送予「周先生」
    指定之人，其此所辯，仍無可採。另被告辯稱有至文林派出
    所報案，並與銀行聯繫、辦理警示帳號等語，惟被告自承係
    於110年1月18日至文林派出所報案，並由警員協助與銀行聯
    繫掛失等語（本院金訴卷第58頁），惟被告於告訴人於110
    年1月15日遭詐騙後之110年1月18日始至警局報案及與陽信
    銀行、兆豐銀行聯繫，對告訴人追索遭詐欺款項，已無任何
    助益，被告於事後報案或與銀行聯繫之行為，無足以阻卻其
    前已具備之幫助詐欺取財及幫助一般洗錢之不確定故意，而
    無執以為有利於被告之認定。
  ㈣從而，本件事證明確，被告犯行堪以認定，應予依法論科。
二、論罪科刑：
  ㈠按刑法上之幫助犯，係對於犯罪與正犯有共同之認識，以幫
    助之意思，對於正犯資以助力，而未參與犯罪行為者而言，
    如未參與實行構成要件之行為，且係出於幫助之意思，提供
    助力，即屬幫助犯，而非共同正犯（最高法院49年台上字第
    77號判例可資參照）。本件被告基於不確定故意，提供本案
    2個銀行帳戶予真實姓名年籍不詳之人，使詐騙份子對附表
    所示被害人施以詐術，致該等被害人陷於錯誤，分別將款項
    匯入附表所示受款帳戶，再由詐騙份子自該等帳戶將被害人
    匯入款項予以提領轉出，以掩飾、隱匿特定犯罪所得之來源
    、去向，是核被告所為，係犯刑法第30條第1項、第339 條
    第1項之幫助詐欺取財罪，及刑法第30條第1項、洗錢防制法
    第14條第1項之幫助洗錢罪。
  ㈡被告將系爭帳戶寄予「周先生」指定之人後，詐騙集團成員
    以各該帳戶收受、提領附表所示被害人匯入之款項，因被告
    係以一提供帳戶之行為，幫助他人對數被害人實行數個詐欺
    犯行，並同時觸犯上開數罪名，應依刑法第55條想像競合犯
    之規定，從一重即幫助洗錢罪處斷。
  ㈢臺灣士林地方檢察署檢察官認被告提供兆豐銀行帳戶存摺、
    提款卡予詐欺集團幫助詐欺許宜婷，而以110年度偵字第170
    35號移送本院併案審理之犯罪事實，與本案起訴書所載被告
    提供陽信銀行帳戶存摺、提款卡予詐欺集團，而幫助詐欺蔣
    佳穎之犯罪事實間，有一行為觸犯數罪名之想像競合關係，
    為裁判上一罪，而屬同一案件，基於審判不可分原則，應為
    起訴效力所及，且業經檢察官移送併案審理，本院自應予審
    理。又上開檢察官併辦意旨書雖未記載「許宜婷於110年1月
    15日17時19分許，轉帳99,856元至本案兆豐銀行帳戶」之事
    實；然許宜婷係遭本案詐騙集團成員施以附表編號2「遭詐
    騙之時間之方式」欄所示詐術後，先後於110年1月15日17時
    19分、21分、27分許，轉帳99,856元、10,123元、8,123元
    至本案兆豐銀行帳戶等情，業據證人許宜婷於警詢時證述明
    確（偵17035卷第20至24頁），並有永豐國際商業銀行客戶
    存款往來交易明細表可憑（偵17035卷第68頁），堪認上開
    併辦意旨書未記載部分，與併辦意旨書所載「許宜婷於110
    年1月15日17時21分40秒、17時27分18秒許，匯款10,123元
    、8,123元至本案兆豐銀行帳戶」之事實，具有事實上一罪
    關係，且起訴書及併辦意旨書所載犯罪事實為同一事實，均
    為起訴效力所及，本院應併予審理。
 ㈣被告基於幫助犯意為上開犯行，為幫助犯，爰依刑法第30條第
   2項規定，按正犯之刑減輕之。
 ㈤爰以行為人責任為基礎，審酌被告已預見將系爭帳戶交付他人
   使用，可能因此幫助他人遂行詐欺及洗錢犯行，竟將系爭帳
   戶提供予他人使用，致被害人受有損害，並使犯罪追查趨於
   複雜，且提供之帳戶多達2個，已影響社會正常交易安全及秩
   序，被害人之人數亦非單一，所受損失數額共計238,218元；
   及被告於警詢、偵查及本院審理時均否認犯罪，復未與被害
   人達成和解，要難謂其已知悔悟或實際賠償被害人所受損失
   ；復考量被告於本院審理時，自陳具有大學畢業之學歷，目
   前在永慶房屋擔任行政工作、未婚等智識程度及生活狀況（
   本院金訴卷第87、89頁），及被告前無任何犯罪紀錄之品行
   ，有臺灣高等法院被告前案紀錄表在卷可佐；併參被害人蔣
   佳穎之意見（本院審金訴卷第21頁）等一切情狀，認量處如
   主文所示之刑，並諭知罰金易服勞役之折算標準。
三、不予宣告沒收之理由：
 ㈠按犯罪所得，屬於犯罪行為人者，沒收之，刑法第38條之1 第
   1項前段定有明文。又犯罪所得之物，以實際所得者為限，苟
   無所得或尚未取得者，自無從為沒收追繳之諭知（最高法院8
   9年度台上字第3434號判決意旨參照）。而幫助犯僅對犯罪構
   成要件以外之行為為加功，且無共同犯罪之意思，自不適用
   責任共同之原則，對於正犯所有供犯罪所用或因犯罪所得之
   物，勿庸併為沒收之宣告（最高法院86年度台上字第6278號
   判決意旨參照）。另按犯洗錢防制法第14條之罪，其所移轉
   、變更、掩飾、隱匿、收受、取得、持有、使用之財物或財
   產上利益，沒收之；犯第15條之罪，其所收受、持有、使用
   之財物或財產上利益，亦同，洗錢防制法第18條第1 項定有
   明文。惟因洗錢行為之標的是否限於行為人者始得宣告沒收
   ，法無明文，是倘法條未規定「不問屬於犯罪行為人與否均
   沒收」時，自仍以屬於被告所有者為限，始應予沒收。
 ㈡查本件查無任何可證明被告因本案有收取報酬之證據，要難認
   被告因提供系爭帳戶之行為獲得報酬；又被告係提供系爭帳
   戶予他人，而為幫助詐欺及幫助洗錢犯行，因無證據證明附
   表所示被害人遭詐騙交付之財物係由被告親自收取或提領，
   亦無證據證明被告就被害人分別匯入系爭帳戶並遭提領之款
   項，具有事實上之管領處分權限，依上開規定及說明，無從
   就被害人匯入系爭帳戶之款項，依洗錢防制法第18條第1項或
   刑法第38條之1第1項前段規定對被告宣告沒收。
據上論斷，應依刑事訴訟法第299條第1項前段，刑法第30條第1 
項前段、第2項、第339條第1項、第55條、第42條第3項前段，刑
法施行法第1條之1第1項，判決如主文。
本案經檢察官曹哲寧提起公訴，檢察官許梨雯移送併辦，檢察官
郭季青到庭執行職務。
中　　華　　民　　國　　110 　年　　11　　月　　16　　日
                  刑事第一庭　審判長法  官  陳明偉
                                    法  官  鍾  晴
                                    法  官  吳佩真
以上正本證明與原本無異。
如不服本判決應於收受送達後20日內向本院提出上訴書狀，並應
敘述具體理由。其未敘述上訴理由者，應於上訴期間屆滿後20日
內向本院補提理由書( 均須按他造當事人之人數附繕本) 「切勿
逕送上級法院」。告訴人或被害人如對於本案判決不符者，應具
備理由請求檢察官上訴，其上訴期間之計算係以檢察官收受判決
正本之日期為準。
                                    書記官  黃婕宜
中　　華　　民　　國　　110 　年　　11　　月　　16　　日
附錄本案論罪科刑法條全文：
洗錢防制法第14條第1項
有第2條各款所列洗錢行為者，處7年以下有期徒刑，併科新臺幣
500萬元以下罰金。
中華民國刑法第339條第1項
意圖為自己或第三人不法之所有，以詐術使人將本人或第三人之
物交付者，處5年以下有期徒刑、拘役或科或併科50萬元以下罰
金。
中華民國刑法第30條第1項
幫助他人實行犯罪行為者，為幫助犯。雖他人不知幫助之情者，
亦同。

附表：
編號 被害人 詐騙時間及方式 匯款時間 匯款金額（新臺幣） 匯入帳戶 證據及卷證出處 1 蔣佳穎 （告訴人） 詐騙集團成員於110年1月15日15時51分許撥打電話予蔣佳穎，佯稱因人員操作錯誤將其設定為每月都會扣款之批發商，將有郵局專員與之聯繫，嗣有自稱郵局客服人員之人來電，要求依指示操作網路銀行等語，致蔣佳穎陷於錯誤，接續依指示操作網路銀行，於右列時間將右列金額匯入該詐騙集團成員指定之右列匯入銀行帳戶。 110年1月15日16時25分許 49,989元 本案陽信銀行帳戶 1.證人即告訴人蔣佳穎於警   詢之陳述（偵5986號卷第   21至25頁）。 2.花蓮縣警察局吉安分局吉安派出所受理詐騙帳戶通報警示簡便格式表、陽信商業銀行警示通報回函、內政部警政署反詐騙諮詢專線紀錄表（偵5986卷第31至35頁）。 3.本案陽信銀行帳戶之帳戶資料表及客戶對帳單（偵5986卷第27至29頁）。    110年1月15日16時28分許 49,989元      110年1月15日16時31分許 20,138元   2 許宜婷 （告訴人） 詐騙集團成員於110年1月15日16時19分許撥打電話予許宜婷，佯稱為網路購物業者，因人員操作錯誤將其設定為每月均會扣款之長期客戶，嗣有自稱中國信託陳主任之人來電表示為了解除錯誤之扣款設定，要求依指示匯款等語，致許宜婷陷於錯誤，接續依指示操作網路銀行，於右列時間將右列金額匯入該詐騙集團成員指定之右列匯入銀行帳戶。 110年1月15日17時19分許 99,856元 本案兆豐銀行帳戶 1.證人即告訴人許宜婷於警詢之陳述（偵17035卷第20至24頁）。 2.內政部警政署反詐騙案件紀錄表、桃園市政府警察局蘆竹分局南竹派出所受理詐騙帳戶通報警示簡便格式表、金融機構聯防機制通報單（偵17035卷第   33、38頁）。 3.本案兆豐銀行帳戶之客戶基本資料表及交易明細（偵17035卷第64至68頁）。    110年1月15日17時21分許 10,123元      110年1月15日17時27分 8,123元                                    匯入款項金額合計    238,218元